臺灣宜蘭地方法院刑事判決
111年度交易字第210號
公  訴  人  臺灣宜蘭地方檢察署檢察官
被      告  藍明欽


上列被告因公共危險案件，經檢察官提起公訴（111年度偵字第7
182號），被告就被訴之事實為有罪之陳述，檢察官聲請改依協
商程序而為判決，本院裁定進行協商程序，判決如下：
    主      文
藍明欽駕駛動力交通工具而有吐氣所含酒精濃度達每公升零點二
五毫克以上情形，處有期徒刑陸月，併科罰金新臺幣肆萬元，徒
刑如易科罰金，罰金如易服勞役，均以新臺幣壹仟元折算壹日。
    事實及理由
一、本件除證據欄補充「被告藍明欽於本院準備程序時之自白」
    外，其餘之犯罪事實及證據均引用檢察官起訴書之記載（如
    附件）。
二、本件經檢察官與被告於審判外進行協商而達成合意，且被告
    業已認罪，其合意內容為：被告所為係犯刑法第185條之3第
    1項第1款之公共危險罪，累犯，處有期徒刑6月，併科罰金
    新臺幣4萬元，徒刑如易科罰金，罰金如易服勞役，均以新
    臺幣1,000元折算1日。經查，上開協商合意並無刑事訴訟法
    第455之4第1項所列各款情形之一，檢察官聲請改依協商程
    序而為判決，本院爰不經言詞辯論，於協商合意範圍內為協
    商判決，合予敘明。
三、附記事項：被告前因公共危險案件，分別經本院以107年度交
    簡字第75號、107年度交簡字第459號、107年度交簡字第493
    號判決判處有期徒刑4月、2月、4月確定；上開各案復經本
    院以107年度聲字第635號裁定定應執行有期徒刑8月確定，
    於民國107年10月24日執行完畢；又因公共危險案件，經本院
    以109年度交易字第28號判決判處有期徒刑6月確定，嗣於109年
    6月3日執行完畢等情，有臺灣高等法院被告前案紀錄表1份附
    卷可參，其於前案有期徒刑執行完畢後，5年以內故意再犯
    本件有期徒刑以上之罪，為累犯，依司法院大法官釋字第77
    5號解釋意旨，為避免發生罪刑不相當之情形，法院就個案
    應依該解釋意旨，裁量是否加重最低本刑。本院審酌被告前
    開構成累犯之案件，與本案所犯公共危險罪之罪名與犯罪類
    型均相同，而其係於前案執行完畢後，未滿3年即再犯本案
    酒後駕車之公共危險罪，顯見其對刑罰反應力薄弱，認依刑
    法第47條第1項規定加重其刑並無違反比例原則，是依上開
    規定，加重其刑（依據司法院頒布之刑事判決精簡原則，主
    文得不記載累犯）。
四、應適用之法條：刑事訴訟法第455條之2第1項、第455條之4
    第2項、第455條之8、第454條第2項，刑法第185條之3第1項
    第1款、第47條第1項、第41條第1項前段、第42條第3項前段
    ，刑法施行法第1條之1第1項，判決如主文。
五、本判決除有刑事訴訟法第455條之4第1項第1款於本訊問程序
    終結前，被告撤銷協商合意或檢察官撤回協商聲請者；第2
    款被告協商之意思非出於自由意志者；第4款被告所犯之罪
    非第455條之2第1項所定得以聲請協商判決者；第6款被告有
    其他較重之裁判上一罪之犯罪事實者；第7款法院認應諭知
    免刑或免訴、不受理者情形之一，或違反同條第2項「法院
    應於協商合意範圍內為判決。法院為協商判決所科之刑，以
    宣告緩刑、2年以下有期徒刑、拘役或罰金為限」之規定者
    外，不得上訴。
六、如有上開可得上訴情形，得自收受判決送達之日起20日內，
    向本院提出上訴書狀（應敘述具體理由並附繕本）。上訴書
    狀如未敘述理由，應於上訴期間屆滿後20日內補提理由書於
    本院。
中　　華　　民　　國　　111 　年　　10　　月　　19　　日
                    刑事第一庭  法  官  程明慧
以上正本證明與原本無異。
                                書記官  高雪琴
中　　華　　民　　國　　111 　年　　10　　月　　19　　日
附錄本案論罪科刑法條：　　　　　　　　　　
中華民國刑法第185條之3第1項第1款
駕駛動力交通工具而有下列情形之一者，處3年以下有期徒刑，
得併科30萬元以下罰金：
一、吐氣所含酒精濃度達每公升零點二五毫克或血液中酒精濃度
    達百分之零點零五以上。
【附件】　　
臺灣宜蘭地方檢察署檢察官起訴書
                                     111年度偵字第7182號
　　被　　　告　藍明欽　男　55歲（民國00年0月00日生）
　　　　　　　　　　　　住宜蘭縣○○鄉○○路00號
　　　　　　　　　　　　國民身分證統一編號：Z000000000號
上列被告因公共危險案件，業經偵查終結，認為應該提起公訴，
茲將犯罪事實及證據並所犯法條分敘如下：
　　    犯罪事實
一、藍明欽前因公共危險案件，經臺灣宜蘭地方法院以109年度
    交易字第28號判處有期徒刑6月確定，於民國109年6月3日執
    行完畢。詎仍不知悔改，於111年8月31日12時至13時，在宜
    蘭縣羅東火車站後站附近某工地飲用酒類後，竟於同日15時
    30分，仍駕駛車牌號碼0000-00號自小客車上路。嗣於同日1
    7時0分，行經宜蘭縣○○鄉○○路00號前，經警攔查，並於同日
    17時56分測得其吐氣所含酒精濃度達0.52MG/L。
二、案經宜蘭縣政府警察局礁溪分局報告偵辦。
        證據並所犯法條
一、前揭犯罪事實，業據被告藍明欽於警詢時及偵查中坦承不諱
    ，並有宜蘭縣政府警察局舉發違反道路交通管理事件通知單
    影本、車輛詳細資料報表及酒精濃度測定值各1紙等在卷可
    稽，核與被告前揭自白相符，被告犯嫌，應堪認定。
二、核被告所為，係犯刑法第185條之3第1項第1款之駕駛動力交
    通工具而有吐氣所含酒精濃度達每公升零點二五毫克以上情
    形罪嫌。被告曾受有期徒刑之執行完畢，有本署刑案資料查
    註紀錄表附卷可稽，其於5年以內故意再犯本件有期徒刑以
    上之罪，為累犯，請依司法院釋字第775號解釋意旨，裁量
    是否加重最低本刑。
三、依刑事訴訟法第251條第1項提起公訴。
　  此　致
臺灣宜蘭地方法院
中　　華　　民　　國　　111 　年　　9 　　月　　13　　日
                              檢　察　官  黃明正
本件正本證明與原本無異
中　　華　　民　　國　　111 　年　　9 　　月　　20　　日
　　　　　　　　　　　　　　　書  記  官  陳奕介     
所犯法條:
中華民國刑法第185條之3
駕駛動力交通工具而有下列情形之一者，處 3 年以下有期徒刑
，得併科 30 萬元以下罰金：
一、吐氣所含酒精濃度達每公升零點二五毫克或血液中酒精濃度
    達百分之零點零五以上。
二、有前款以外之其他情事足認服用酒類或其他相類之物，致不
    能安全駕駛。
三、服用毒品、麻醉藥品或其他相類之物，致不能安全駕駛。
因而致人於死者，處 3 年以上 10 年以下有期徒刑，得併科 2
百萬元以下罰金；致重傷者，處 1 年以上 7 年以下有期徒刑，
得併科 1 百萬元以下罰金。
曾犯本條或陸海空軍刑法第 54 條之罪，經有罪判決確定或經緩
起訴處分確定，於十年內再犯第 1 項之罪因而致人於死者，處
無期徒刑或 5 年以上有期徒刑，得併科 3 百萬元以下罰金；致
重傷者，處 3 年以上 10 年以下有期徒刑，得併科 2 百萬元以
下罰金。